臺灣高等法院刑事判決
110年度上易字第23號
上訴人  臺灣桃園地方檢察署檢察官 
被  告  羅正達
                
              
                
上列上訴人因被告違反毒品危害防制條例案件，不服臺灣桃園地
方法院109年度易字第1038號，中華民國109年10月28日第一審判
決（聲請簡易處刑案號：臺灣桃園地方檢察署109年度毒偵字第2
429號）提起上訴，判決如下：
    主  文
上訴駁回。
    理  由
一、聲請簡易判決處刑書意旨略以：上訴人即被告甲○○基於施用
    第二級毒品犯意，民國109年4月8日中午12時許，在桃園市○
    ○區○○路0段000號住處，施用第二級毒品甲基安非他命。109
    年4月10日中午12時許，經警在桃園市○○區○○路0段000號旁
    產業道路查獲，並在上述住處旁豬舍，扣得被告所有玻璃球
    吸食器1組、殘渣袋2個，因而查獲。因認被告涉犯毒品危害
    防制條例第10條第2項施用第二級毒品罪嫌。　
二、起訴程序違背規定，應諭知不受理判決，並得不經言詞辯論
    為之，刑事訴訟法第303條第1款、第307條明文規定。行為
    後，毒品危害防制條例第20條第3項於109年7月15日修正施
    行，修正後規定犯第10條之罪於觀察、勒戒或強制戒治執行
    完畢釋放後，3年後才再犯第10條之罪者，適用本條第1、2
    項（應先觀察、勒戒或強制戒治）規定。所謂「3年後再犯
    」意指本次再犯（不論修正施行前、後）距最近1次觀察、
    勒戒或強制戒治執行完畢釋放，已逾3年。不因其間有無觸
    犯第10條之罪經起訴、判刑或執行而受影響。最高法院109
    年度台上大字第3826號裁定參照。
三、駁回上訴維持原判決之理由：
（一）被告因施用毒品案件，經原審少年法庭裁定送觀察、勒戒
      、強制戒治，91年3月26日執行完畢，並經原審少年法庭0
      0年度○○字第000號裁定不付審理，有本院被告前案紀錄表
      可憑。
 (二) 聲請意旨所載被告施用第二級毒品犯行，距觀察、勒戒及
      強制戒治執行完畢，已逾3年，依法應予觀察、勒戒。
（三）檢察官聲請簡易判決處刑，程序違背規定，原審依刑事訴
      訟法第303條第1款、第307條規定，直接判決公訴不受理
      ，並無違誤。
 (四) 檢察官上訴主張本案犯行，並非「初犯」或「3年後第2次
      犯」不應適用觀察勒戒程序，應有誤會。上訴無理由，不
      經言詞辯論，駁回上訴。　　　
據上論斷，依刑事訴訟法第368條、第372條，判決如主文。
中　　華　　民　　國　　110 　年　　1 　　月　　18　　日
　　　　　　　　　    刑事第二庭審判長法　官  周盈文
　　　　　　　　　　　    　　　　　  法　官  錢建榮
  　　　　　　　　　　　　    　　　  法　官  郭豫珍
以上正本證明與原本無異。
不得上訴。
                                      書記官  葉書豪
中　　華　　民　　國　　110 　年　　1 　　月　　18　　日